# 因汇兑损益计提的在建工程减值准备是否可以转回

提问人：晨光沐雪 时间：2020-01-03 19:08:36
陈版主您好，请教一个问题：公司建设期间有外币借款，借款利息计入在建工程，后期因汇率变动对该部分在建工程计提了减值准备。 1 、汇率变动是否应该计提减值准备？2.如果是减值准备计提错误能否作为前期差错调整冲回？ 请您解答，谢谢

回答人：chenyiwei
不论由于何种原因导致计提的在建工程减值准备，后续均不得转回。是否应当因汇率变动而计提减值准备，应结合具体案例背景进行分析，不能一概而论，这个问题很大程度上取决于该在建工程所在的母子公司所使用的记账本位币。